臺灣士林地方法院刑事判決
111年度訴字第123號
公  訴  人  臺灣士林地方檢察署檢察官
被      告  賀華章


上列被告因傷害案件，經檢察官提起公訴（110年度偵字第10943
號），因被告於本院準備程序就被訴事實為有罪之陳述，經告知
被告簡式審判程序之旨，並聽取當事人之意見後，本院合議庭裁
定改由受命法官依簡式審判程序審理，判決如下：
    主    文
賀華章犯傷害罪，處罰金新臺幣壹萬元，如易服勞役，以新臺幣
壹仟元折算壹日。緩刑貳年。
    事實及理由
一、賀華章係址設臺北市○○區○○路000號大樓之夜間保全人員，
    於民國110年4月25日2時11分許，在上址值勤時，適有朱弦
    怡欲進入該大樓休息，賀華章因朱弦怡非該大樓住戶而阻止
    其進入，雙方因此發生爭執，其竟基於傷害之犯意，與朱弦
    怡發生拉扯，致朱弦怡受有顏面及鼻子鈍挫傷併流鼻血等傷
    害。
二、上揭事實，業據被告於本院準備及審理程序時均坦承不諱，
    核與證人即告訴人朱弦怡於警詢中之證述內容相符，並有現
    場監視器錄影光碟、上開錄影擷取畫面、新光吳火獅紀念醫
    院乙種診斷證明書在卷可佐，被告上開任意性自白與事證相
    符而足採信。從而，本案事證明確，被告上開犯行，洵堪認
    定。
三、論罪科刑：
　㈠核被告上開所為，係犯刑法第277條第1項之傷害罪。
　㈡爰審酌被告身為保全人員，雖有防止非住戶之人員貿然進入
    大樓之職責，但仍應本諸理性勸導或報警處理，而非貿然與
    告訴人起口角爭執，並因而發生肢體拉扯，導致告訴人受有
    前述之傷害，被告之行為仍屬不當；惟念其犯後坦承犯行，
    態度尚可，兼衡其犯罪動機係為執行保全職務、目的係為阻
    止告訴人進入大樓、徒手傷害之手段、告訴人所受傷勢尚屬
    輕微、於本院審理時自陳高中肄業之智識程度，目前從事大
    夜班保全工作，月薪約新臺幣3萬元、母親長期洗腎，白天
    需送其母親去洗腎，與其母親、太太租屋共居之家庭經濟與
    生活狀況，暨因告訴人均未到庭而無法與告訴人和解等一切
    情狀，量處如主文所示之刑，並諭知易服勞役之折算標準，
    以示懲儆。
　㈢末查，被告前因故意犯罪受有期徒刑以上刑之宣告，然其所
    犯賭博罪係在73年間，距離本案已逾30年以上，且與本案罪
    質並不同，其於上開案件執行完畢後5年內，未曾因故意犯
    罪而受有期徒刑以上之宣告，有卷附前案紀錄表在卷可稽，
    考量被告係為執行其保全職務而誤觸法網，顯有可原之處，
    犯後終知坦承犯行，信經此偵、審程序及刑之宣告後，應能
    知所警惕而無再犯之虞，本院認其所受刑之宣告以暫不執行
    為適當，爰依刑法第74條第1項第2款之規定，併宣告緩刑2
    年，以啟自新。
據上論斷，應依刑事訴訟法第299條第1項前段，判決如主文。
本案經檢察官黃德松提起公訴，檢察官林嘉宏到庭執行職務。
中　　華　　民　　國　　111 　年　　5 　　月　　11　　日
                  刑事第三庭　法  官  林正忠
以上正本證明與原本無異。
如不服本判決應於收受判決後20日內向本院提出上訴書狀，並應
敘述具體理由。其未敘述上訴理由者，應於上訴期間屆滿後20日
內向本院補提理由書（均須按他造當事人之人數附繕本）「切勿
逕送上級法院」。
因疫情而遲誤不變期間，得向法院聲請回復原狀。
                              書記官  張佩旻
中　　華　　民　　國　　111 　年　　5 　　月　　16　　日
附錄本判決論罪科刑依據之法條：
刑法第277條第1項
傷害人之身體或健康者，處5年以下有期徒刑、拘役或50萬元以
下罰金。